【裁判字號】    92,交聲,67
【裁判日期】    920710
【裁判案由】    違反道路交通管理處罰條例
【裁判全文】
臺灣甲○地方法院交通法庭裁定                      九十二年度交聲字第六七號
    移
    異  議  人  乙○○
右列受處分人因違反道路交通管理處罰條例案件，對於交通部公路局臺北區監理所甲
○監理站民國九十二年五月十三日所為之處分（原處分案號：宜警交字第Ｑ0000
0000號），聲明異議，異議人不服提起抗告，本院裁定如左：
    主  文
異議駁回。
    理  由
一、抗告意旨略以：受處分人即異議人乙○○於民國九十二年三月二十五日上午將其
    所有車牌號碼ＩＡ─七八七八號自用小客車停放甲○縣羅東鎮○○路臺灣產物保
    險公司前之停車格內，詎因該路段人行道正進行工程施作，造成另部車牌號碼Ｉ
    Ｑ─一一０一號自用小貨車停靠其所有上開自用小客車右側，而形成其所有自用
    小客車併排停車之狀態。從而，因異議人停車地點為停車格內，自非屬併排停車
    ，本件舉發違規情況並非實情，爰請依法予以撤銷。
二、按汽車停車時，應依左列規定：一０、不得併排停車。道路交通安全規則第一百
    十二條第一項第十款已定有明文。又道路交通管理處罰條例第五十六條第一項第
    六款復明定：汽車駕駛人停車時，有左列情形之一者，處新臺幣六百元以上一千
    二百元以下罰鍰：六、不依順行方向，或不緊靠道路右側，或併排停車，或單行
    道不緊靠路邊停車者。合先敘明。
三、經查：
  (一)本件受處分人即異議人乙○○於九十二年三月二十五十五時四十分許，在甲○縣
    羅東鎮○○路臺灣產物保險公司前，因其所有車牌號碼ＩＡ─七八七八號自用小
    客車併排停車而遭警掣開舉發違反道路交通管理事件通知單（下稱舉發通知單）
    後，由異議人當場予以簽收等情，有舉發通知單一紙、甲○縣警察局九十二年四
    月二十二日警交字第０九二０００二五七一號函附之現場蒐證照片二幀，及甲○
    縣警察局以九十二年七月三日警交字第０九二００二九二五一號函補呈之現場蒐
    證照片四幀存卷可參，是異議人所有之上開自用小客車確在遭警掣開舉發通知單
    之地點，有併排停車之狀態甚明。
  (二)異議人為警掣立舉發通知單之違規地點，即甲○縣羅東鎮○○路臺灣產物保險公
    司前於九十二年三月二十五日是否劃有合法停車格等情，已據甲○縣警察局羅東
    分局以九十二年七月一日警羅交字第０九二００一五三六０號函覆：自甲○縣羅
    東鎮○○路五十二號起至同路段五十六號止，原設有三格停車格，惟於九十二年
    三月中旬施作景觀工程後以刨除等語綦詳。又細觀員警掣單舉發時所攝之蒐證照
    片，益徵異議人停車地點顯無任何停車格之劃設甚詳。準此，異議人經警掣單舉
    發之時，違規地點已確未劃有任何停車格之事實，至臻明確，異議人所執辯解洵
    屬無據，委無可採。
  (三)總上所陳，本件異議人乙○○於九十二年三月二十五日十五時四十分許，在甲○
    縣羅東鎮○○路臺灣產物保險公司前，並非將其所有之自用小客車停放在合法停
    車格內，而係併排停車之違規行為至屬明確。異議人空言辯解要屬無由，其違規
    事實洵足認定，原處分機關復援引首開規定，以違反道路交通管理事件裁定書所
    為之裁決，核無不當。本件異議為無理由，應予駁回。
據上論斷，應依道路交通案件處理辦法第十九條，裁定如主文。
中      華      民      國    九十二    年      七      月      十      日
                                臺灣甲○地方法院交通法庭
                                          法  官  陳  嘉  年
右正本證明與原本無異。
如不服本裁定應於送達後五日內向本院提出抗告狀(應附繕本)。
                                          書記官  詹  玉  惠
中      華      民      國    九十二    年      七      月      十一    日


司法院資訊處製作；財團法人民間司法改革基金會備份。
